臺灣高雄地方法院刑事判決　　　　　 110年度審易字第1297號
公　訴　人　臺灣高雄地方檢察署檢察官
被　　　告　吳旻芹



上列被告因竊盜案件，經檢察官聲請以簡易判決處刑（110 年度
撤緩少連偵字第1 號），本院認不應依簡易判決處刑，改依通常
程序審理，茲判決如下：
    主  文
本件公訴不受理。
    理  由
一、本件原聲請簡易判決處刑意旨略以：被告吳旻芹與張憶如（
    所涉竊盜罪嫌由檢察官另為緩起訴處分）、少年龍○威、彭
    ○瑄（後2 人均為民國91年5 月生，所涉竊盜罪嫌均由臺灣
    高雄少年及家事法院裁定應予告誡）於民國109 年3 月13日
    0 時24分許，由少年龍○威騎乘車牌號碼000-000 號普通重
    型機車搭載被告，少年彭○瑄騎乘車牌號碼000-000 號普通
    重型機車搭載張憶如，相約至高雄市六龜區出遊。因張憶如
    未戴安全帽，被告便將其所有之安全帽出借給張憶如使用，
    嗣渠等4 人行經高雄市苓雅區武廟路與建國一路203 巷口時
    ，見陳毅所有價值新臺幣（下同）900 元之安全帽1 頂放置
    於其所有車牌號碼000-0000號普通重型機車坐墊上無人看管
    ，竟共同意圖為自己不法之所有，基於竊盜之犯意聯絡，由
    張憶如及少年龍○威、彭○瑄在旁把風，被告下車徒手竊取
    上開安全帽自行戴用，得手後離去現場。嗣陳毅發覺上述財
    物遭竊報警處理，經警調閱道路監視器錄影畫面後，而悉上
    情。因認被告涉犯刑法第321 條第1 項第4 款之結夥三人竊
    盜罪嫌等語。
二、按被告於緩起訴期間內，有刑事訴訟法第253 條之3 第1 項
    各款情形之一者，檢察官得依職權或依告訴人之聲請撤銷原
    處分，繼續偵查或起訴；檢察官依刑事訴訟法第253 條之3
    規定為撤銷緩起訴，應製作處分書敘述其處分之理由，並應
    以正本送達於告訴人、告發人、被告及辯護人；被告接受撤
    銷緩起訴處分書後，得於10日內以書狀敘述不服之理由，經
    原檢察官向直接上級檢察署檢察長或檢察總長聲請再議，刑
    事訴訟法第253 條之3 第1 項、第255 條第1 項、第2 項、
    第256 條之1 第1 項分別定有明文。上開規定之立法意旨，
    乃慮及撤銷緩起訴處分性質上既屬檢察官之處分行為，事關
    被告之權益，除應使被告知悉此一攸關權益之處分理由，亦
    應賦予被告就檢察官撤銷緩起訴處分有聲明不服之救濟機會
    ；倘撤銷緩起訴之處分書，未合法送達於被告，該撤銷緩起
    訴之處分，難認已經確定生效，與未經撤銷原緩起訴處分無
    異。準此，被告經檢察官為緩起訴處分確定者，於緩起訴期
    間內，檢察官固得依職權或依告訴人之聲請撤銷原處分，繼
    續偵查或起訴，惟須符合刑事訴訟法第253 條之3 第1 項之
    事由，且須將該撤銷處分書合法送達被告，使被告得對該撤
    銷處分聲請再議，倘若檢察官撤銷緩起訴處分書未依法送達
    被告，使再議期間無從起算，該撤銷緩起訴之效力即未確定
    ，檢察官尚不得繼續偵查或起訴，如有違反，其起訴程序自
    屬違背規定，依刑事訴訟法第303 條第1 款、第307 條規定
    ，法院應諭知不受理之判決，並得不經言詞辯論為之。
三、經查：
  ㈠被告因前揭竊盜案件，經檢察官以109 年度少連偵字第167
    號為緩起訴處分確定，緩起訴期間為109 年8 月20日至110
    年8 月19日，嗣檢察官以被告於緩起訴期間內故意更犯加重
    詐欺等罪，經臺灣彰化地方檢察署檢察官提起公訴，而於11
    0 年5 月15日以110 年度撤緩字第200 號撤銷緩起訴處分書
    撤銷上開緩起訴處分，並於110 年5 月19日揭示等情，業經
    本院核閱全卷無誤，此部分事實固堪認定。
  ㈡被告於109 年8 月3 日檢察官訊問時所陳明之戶籍地址及居
    所地址分別為「屏東縣○○鄉○○路0 ○00號」、「高雄市
    ○○區○○路000 號3 樓」，嗣被告於同年月11日接受檢察
    官緩起訴前時，於緩起訴處分被告基本資料表上填載之地址
    即公文送達處所則為「高雄市○○區○○路00號5 樓」等節
    ，有被告之個人基本資料查詢結果及109 年8 月3 日訊問筆
    錄、緩起訴處分被告基本資料表在卷可參（見109 年度少連
    偵字第167 號卷第21、49頁、本院簡字卷第15頁），是被告
    既已指定「高雄市○○區○○路00號5 樓」作為公文送達處
    所，則檢察官撤銷緩起訴之處分書自應向上址送達始為適法
    。惟本件撤銷緩起訴處分書係分別寄至「高雄市○○區○○
    路000 號4 樓之4 」及「高雄市○○區○○路000 號3 樓」
    ，已非被告前揭指定之公文送達處所，且寄至「高雄市○○
    區○○路000 號4 樓之4 」、「高雄市○○區○○路000 號
    3 樓」之撤銷緩起訴處分書，均因未獲會晤本人亦無受領文
    書之同居人或受僱人，乃分別於110 年6 月3 日、7 月8 日
    寄存於高雄市政府警察局鼓山分局內惟派出所等情，有送達
    證述存卷可查（見110 年度撤緩字第200 號卷第19至21頁）
    ，而經本院依職權電詢前開派出所之結果，因該派出所記載
    收領司法文書紀錄之清冊已逾保存期限而無法提供，有本院
    公務電話紀錄可參（見簡字卷第13頁），故尚難逕認被告業
    已領取上開寄存之撤銷緩起訴處分書，嗣被告於本院審理時
    亦陳稱其並未收到上開撤銷緩起訴處分書等語（見簡字卷第
    37至39頁），堪認被告實際上應未收受上開撤銷緩起訴處分
    書。準此，前開撤銷緩起訴處分書既未合法送達於被告所指
    定之公文送達處所，而誤寄至「高雄市○○區○○路000 號
    4 樓之4 」、「高雄市○○區○○路000 號3 樓」之撤銷緩
    起訴處分書則因被告未實際居住，亦無從因寄存而發生合法
    送達之效果，該撤銷緩起訴處分之法定再議期間即無從起算
    ，自難認已確定生效，此結果實與未經撤銷原緩起訴處分無
    異，檢察官未察，於該撤銷緩起訴之處分未確定前即繼續偵
    查、起訴，其程式已於法不合。
四、綜上所述，本件檢察官於原緩起訴處分尚未經撤銷確定之前
    ，即繼續實施偵查並向本院聲請以簡易判決處刑，其程序即
    屬違背規定，揆諸前揭說明，爰不經言詞辯論，逕為諭知不
    受理之判決。
據上論斷，應依刑事訴訟法第452 條、第303 條第1 款、第307
條，判決如主文。
中    華    民    國   110    年    12    月    7     日
                        刑事第六庭  法  官  陳芸珮
以上正本證明與原本無異。
如不服本判決，得自收受本判決書送達之日起20日內，向本院提
起上訴狀（須附繕本及表明上訴理由）。
中    華    民    國   110    年    12    月    7     日
                                    書記官  彭帥雄